Marisol Piquer

ESPECIALISTA EN SISTEMAS DE GESTIÓN INTEGRAL - JUNIOR DEVELOPER

BIO

Tengo experiencia en implantación y seguimiento de sistemas integrados de gestión de calidad y medio ambiente. He desarrollado metodologías de organización laboral, sensibilización ambiental y sostenibilidad en empresa.

Actualmente, me estoy formando en Full stack + Tecnologías inmersivas , lo cual no solo me ayuda a implementar mi conocimiento en IT, también mejora mi pensamiento lógico, ayuda a resolución de problemas y mejora mi tolerancia a la frustación.

FORMACIÓN ACADÉMICA

Universidad de Navarra

Licenciada en Biología 1996-2002

Escuela Europea de Negocios

Master en gestión integrada de calidad y medio ambiente (1100h) 2002-2003

Grupo Hispatec

Master de prevención de riesgos laborales nivel superior, tres especialidades (1100h) 2004-2005

APRENDIZAJES

Universidad de Almería

Curso de experto en gestión empresarial (600h) 2009/2010

Fundación Tomillo y Factoría F5

Desarrollo web Full stack con tecnologías inmersivas (1000h) Impartido con Pedagogías activas. 2023-Actualidad

Fundación INCO

Green Digital Skill Mayo-Junio Curso online

HERRAMIENTAS

- Herramientas trabajo colaborativo: Trello, Google Drive, Microsoft Team, Miro
- Herramientas Innovoción empresarial: Skrum, Kaizen

COMPETENCIAS

- · Alta capacidad de aprendijaze y de adaptación
- Pensamiento crítico
- Trabajo en equipo
- Orientación a resultados



CONTACTO



626210127



solpiq@hotmail.com



linkedin.com/in/solpiquer

EXPERIENCIA LABORAL

MSX internacional (Julio 2013 - Septiembre2022) Consultora internacional. Toyota. Lexus. Consultor Kaizen Postventa.

- Implantación de procesos de innovación empresarial en los concesionarios de la red, siguiendo la metodología Kaizen
- Propuestas de mejora en rentabilidad de Postventa
- Evaluación de indicadores
- Seguimiento e implantación de acciones
- Formador en procesos
- Auditoría internas

Almeriauto S.A (Junio 2004-Febrero 2013) Concesionario oficial Nissan. Responsable Medio ambiente y calidad.

- Implantación y seguimiento de las normas UNE-EN ISO 9001/2008 y 14001/2004
- Tramitación de subvenciones con organismo público
- Desarrollo de indicadores y planes de acción
- Gestión de las quejas y reclamaciones
- Tratamiento con Proveedores
- Marketing relacional y de postventa

IDIOMAS

- Español Nativo
- Inglés Advanced
- Curso académico EEUU 1994-95

LOGROS

- Tercer puesto en el pódium premio Kaizen fórum europeo 2014, tras la presentación de nuestra iniciativa de llamadas cliente fantasma y la impartición de las jornadas nacionales de asesores de servicio
- Primer puesto a nivel nacional en satisfacción de nuestros clientes premio "Global NSSW 2006"